# 【请教】代运营物流仓配业务按总额法还是净额法确认收入？

提问人：BBOTAKU 时间：2022-06-09 23:23:58
陈版主您好，想请教您关于代运营业务按总额法还是净额法确认收入？
公司A与另一家公司B签订协议，由公司B为公司A介绍电商平台商家，电商平台商家将货物发到公司B租用的仓库，由与公司A签订协议的人力公司安排人员将货物进行整理和分配后达到可发货状态，然后由公司A签订协议的物流公司将货物发货至最终用户。公司A从公司B取得收入，并且由公司A与人力公司和物流公司结算货款。
想请教版主：
1 、公司A应当按照总额法还是净额法确认收入呢？
2 、若未来此业务按照净额法确认收入，则是否改由公司B与物流公司和人力公司签订合同并进行结算，或者调整其他的条款呢？
有劳陈版主方便的时候指导一下，感激不尽！

回答人：chenyiwei
应采用净额法。本企业并非购销合同中的一方，而是为交易双方提供撮合和交易辅助服务。在存货的控制权转移给客户之前，本企业并不控制这些存货。